【裁判字號】    98,台抗,230
【裁判日期】    980409
【裁判案由】    違反槍砲彈藥刀械管制條例等罪羈押
【裁判全文】
最高法院刑事裁定              九十八年度台抗字第二三０號
抗  告  人  甲○○
                    巷19號（現在台灣台中監獄執行中）
選任辯護人  謝萬生律師
上列抗告人因違反槍砲彈藥刀械管制條例等罪案件，不服台灣高
等法院台中分院中華民國九十八年一月二十三日羈押之裁定（九
十七年度上訴字第二五四一號），提起抗告，本院裁定如下：
    主  文
抗告駁回。
    理  由
本件原裁定以：按被告經法官訊問後，認為犯罪嫌疑重大，而有
刑事訴訟法第一百零一條第一項各款所列情形之一，非予羈押，
顯難進行追訴、審判或執行者，得羈押之。抗告人甲○○因犯恐
嚇危害安全二罪經判處之有期徒刑四月、八月，均已確定而待執
行。又其所犯寄藏手槍罪，係屬最輕本刑為五年以上有期徒刑之
罪，並經原審判處有期徒刑九年，併科罰金新台幣三十萬元。原
審審酌其犯罪情節及本案應負之刑責等情狀，認抗告人有刑事訴
訟法第一百零一條第一項第一、三款之事由，非予羈押，顯難進
行審判或執行，爰裁定自民國九十八年一月二十三日起由本案羈
押（按：抗告人已自同年二月二十七日起送監執行前揭所犯恐嚇
危害安全二罪）。抗告意旨略以：原裁定理由所載並非刑事訴訟
法第一百十七條所規定再執行羈押之事由，亦無證據證明抗告人
有妨害審判進行之虞或有影響將來刑之執行之事實，原裁定對抗
告人再執行羈押，已有違誤。又苟本案非屬再執行羈押，原裁定
至少須符合社會觀念之要求及歐洲人權法院判例之精神，即要求
法院就逃亡或有事實足認有逃亡之虞舉出具體之事實，以符合法
院維護正義，保障人權宏旨。抗告人就本件犯行已坦承不諱，且
本案既經審結並宣判在案，已無影響該院審判程序進行之可能，
亦無非予羈押顯難進行刑之執行情事，為此聲請將原裁定撤銷云
云。然查原裁定已敘明：在原審審理本案期間，抗告人原係在執
行感訓處分中，原審先前未曾對其為羈押之強制處分，則在「檢
肅流氓條例」廢止生效後，原審對抗告人為羈押之強制處分，並
非刑事訴訟法第一百十七條所規定之再執行羈押等由，尚無不合
。又被告犯罪嫌疑是否重大，有無繼續羈押之必要，俱屬事實問
題，審理事實之法院本有審酌裁量之職權。原審為免影響日後審
判程序之進行及將來之執行，認有羈押之必要，乃裁定自九十八
年一月二十三日起由本案羈押，經核於法並無不合。抗告意旨徒
憑己見，任意就原審裁量職權之適法行使，任意指摘，其抗告為
無理由，應予駁回。
據上論結，應依刑事訴訟法第四百十二條，裁定如主文。
中    華    民    國  九十八  年    四    月    九    日
                      最高法院刑事第九庭
                          審判長法官  邵  燕  玲
                                法官  李  伯  道
                                法官  孫  增  同
                                法官  李  英  勇
                                法官  許  錦  印
      本件正本證明與原本無異
                                      書  記  官
中    華    民    國  九十八  年    四    月   十三   日
                                                      K


司法院資訊處製作；財團法人民間司法改革基金會備份。
